# 陈老师，请教一个政府补助的问题

提问人：weinnie 时间：2011-09-04 11:58:20
陈老师，请教一个政府补助的问题。。。
一个公司 2010 年收到 365 万财政部的拨款，让他研制一台设备，收到钱后就直接记在资本公积。 2010 年花了 207 万，直接进了研发费用。 2011 年研发完了，产生 110 万的固定资产，其它也进了研发费用。公司用的是老会计准则。
我看了老会计准则的规定，说形成资产的计入资本公积，未形成资产的要核销。核销的意思是不是说我要冲销研发费用？如果是要冲销的话， 2010 年的 207 万怎么办，相对于公司 2010 年的利润来说是挺大一笔钱，是否需要调整 2011 年的期初未分配利润？我能否说公司和财政部的协议规定，如果研发不成功，财政部有权收回部分或者全部拨款， 2010 年项目还未完成，不知道能否成功，因此所发生的支出就计入了公司当年的费用，而没有从政府拨款中扣除， 2011 年项目完成， 365 万全部属于公司，所以冲销了 2011 年的费用？
我是小菜鸟，傻乎乎的，嘿嘿，麻烦陈老师了。。。

回答人：chenyiwei
赞同fanxu7788意见。原《企业会计制度》下的相关规定见于“关于执行《企业会计制度》和相关会计准则有关问题解答”（财会[2002]18号）中：
问：企业接受国家拨入的具有专门用途的拨款，在拨款项目完成后如何核算？ 答：按照《企业会计制度》规定，企业收到国家拨入的具有专门用途的资金，应通过"专项应付款"科目核算。 企业接受国家拨入的具有专门用途的拨款，如专项用于技术改造、技术研究等，在为完成承担的国家专项拨款所指定的研发活动所发生的费用实际发生时，应按与企业自己生产的产品相同的方法进行归集，并在"生产成本"科目下单列项目核算。如能确定有关支出最终将形成固定资产，则应在"在建工程"科目下单列项目归集所发生的费用。待有关拨款项目完工后，对于形成固定资产并按规定留给企业的，应按实际成本，借记"固定资产"等科目，贷记"在建工程"科目，同时，借记"专项应付款"、贷记"资本公积"。对形成产品并按规定将产品留归企业的，应按实际成本，借记"库存商品"等科目，贷记"生产成本"科目，同时，借记"专项应付款"，贷记"资本公积"，对未形成资产，需核销的拨款部分，报经批准后，借记"专项应付款"科目，贷记"生产成本"、"在建工程"等科目；对形成的资产按规定应上交国家的，借记"专项应付款"科目，贷记"生产成本"、"在建工程"等科目；对规定应上交结余的专项拨款，应在上交时，借记"专项应付款"科目，贷记"银行存款"科目。